【裁判字號】    89,易,4628
【裁判日期】    900305
【裁判案由】    竊盜
【裁判全文】
臺灣板橋地方法院刑事判決                        八十九年度易字第四六二八號
    公  訴  人  臺灣板橋地方法院檢察署檢察官
    被      告  寅○○
    選任辯護人  洪三財
    被      告  卯○○
                戊○○
右列被告因竊盜案件，經檢察官提起公訴 (八十九年度偵字第一０四九四、二００二
七、 ０六九八號)，本院判決如左：
    主    文
寅○○連續攜帶兇器，毀壞門扇竊盜，處有期徒刑壹年貳月。扣案之螺絲起子肆支、
開鎖工具壹組、Ｔ字型起子參支、Ｔ字螺絲起子壹支、活動扳手壹支、萬能鑰匙貳支
、平口起子貳支、十字起子壹支、斜口剪子壹支均沒收。
卯○○、戊○○均無罪。
    事     實
一、寅○○基於意圖己不法所有之概括犯意，自民國（下同）八十九年二月初起，攜
    帶其所有開鎖工具一組及客觀上對人之生命、身體具有危險性之Ｔ字型子三支、
    Ｔ字螺絲起子一支、活動扳手一支等工具，前往附表一編號一至五所示之地點，
    並持上開工具將其中附表一編號一、二、四、五地點之大門門鎖毀壞後，竊取癸○○等人之財物（被害人、行竊時間、地點、失竊財物詳如附表一所示），嗣於
    八十九年五月二十八日凌晨一時三十分許，其在台北縣蘆洲市○○路四０八巷內
    之停車場遭警臨檢時，為警在其管領登記為其女友朱芳幸所有之車號Ｔ四－九三
    六一號自小客車內起獲被害人己○○、壬○○失竊之部分贓物（起獲財物詳見附
    表一）及其所有供行竊用之開鎖工具一組、Ｔ字型子三支、Ｔ字螺絲起子一支、
    活動扳手一支而查獲。詎其另因施用毒品案件，經台灣板橋地方法院檢察署檢察
    官聲請本院裁定觀察勒戒期滿遭釋後，仍前承上開竊盜之概括犯意，復自八十九
    年九月下旬，攜帶其所有萬能鑰匙二支及客觀上對人之生命、身體具有危險性之
    平口起子二支、十字起子一支、斜口剪刀一支等工具，前往附表二編號一至八所
    示地點，並持上開工具毀壞其中附表二編號一、二、三、五、六、七、八地點之
    大門門鎖後，入內行竊丙○○等人之財物（被害人、行竊時間、行竊地點、失竊
    財物詳如附表二所示），嗣警方在被害人巳○○遭竊現場採得二枚指紋，經送鑑
    比對後認與寅○○之指紋卡相符，即循線於八十九年十月二十日逕行將寅○○拘
    提到案，並在台北縣蘆洲市○○街三六一巷五號八樓處起獲被害人丙○○等人失
    竊之部分贓物（起獲之財物詳如附表二所示）及其所有供行竊用之萬能鑰匙二支
    、平口起子二支、十字起子一支、斜口剪子一支。
二、案經台北縣警察局蘆洲分局先後報請臺灣板橋地方法院檢察署檢察官偵查起訴。
    理      由
甲、有罪部分：
一、訊據被告寅○○僅坦承有附表一編號一、三、五及附表二編號一、五所示時地之
    竊盜犯行，餘皆否認，並辯稱：八十九年五月二十八日在伊車上查獲之贓物及行
    竊工具一批不知從何而來，可能遭伊朋友午○○栽贓，八十九年十月二十日在伊
    住處起獲的贓物，有的是伊的，有的是伊在跳蚤市場買的，伊並不知道是贓物，
    伊只在巳○○家中偷到八千元云云。查：被害人巳○○家中採取之指紋二枚經送
    請內政部警政署刑警察局鑑驗比對結果，認與被告寅○○之指紋卡上指紋相符等
    情，有內政部警政署刑事警察局鑑驗書在卷可稽；又附表一、二所示時地遭竊之
    事實及嗣後被害人癸○○等人在警方起獲之贓物中發現失竊之物並具領等情事，
    亦據害人癸○○、辰○○、子○○、壬○○、丁○○、乙○○、丑○○、巳○○
    、甲○○、辛○○、庚○○等人在警訊中陳述綦詳，並有贓物領據數紙在卷可稽
    ；至被告辯稱遭午○○裁贓乙節，已為證人午○○到庭堅詞否認，並參酌證人即
    承辦警員葉明讓證稱：當時壬○○、己○○失竊的東西，是在被告寅○○車上查
    獲，其餘的贓物則是被告寅○○帶伊等至其蘆洲市○○路二百二十一號處起獲的
    等語、證人即承辦警員顏正訓證稱：附表二只有二件是被害人自己過來指認的，
    其餘都是被告寅○○自白，伊等再通知被害人來認領等語及被害人辰○○在警訊
    語陳稱：伊失竊後因損失不大，沒有報案等語綜情研析，堪認被告辯解無非卸責
    之詞，不足採信，本件復有螺絲起子四支、開鎖工具一組、Ｔ字型子三支、Ｔ字
    螺絲起子一支、活動扳手一支、萬能鑰匙二支、平口起子二支、十字起子一支、
    斜口剪子一支扣案可佐，是事證已臻明確，被告犯行堪以認定。
二、按扳手、螺絲起子、Ｔ字型起子、十字起子、平口起子等物，依社會一般觀念，
    用之攻擊他人，足以使人生命、身體發生危險，自屬兇器之一種，故被告寅○○
    持上開螺絲起子等物毀壞附表一編號一、二、四、五及附表二編號一、二、三、
    五、六、七、八門扇入內行竊，核其所為，係犯刑法第三百二十一條第一項第二
    、三款之加重竊盜罪。其攜帶螺絲起子等物未破壞門扇侵入附表編號三及附表二
    編號四住處行竊係犯同法第三百二十一條第一項第三款之竊盜罪。被告先後加重
    竊盜犯行，時間緊接、犯罪構成要件相同，顯係基於同一概括犯意為之，為連續
    犯，應論以刑法第三百二十一條第一項第二、三款之一罪，並依法加重其刑；其
    附表二編號五之犯行，雖公訴意旨漏未論及，但與起訴事實有連續犯之裁判上一
    罪關係，本院自得併予審究。又公訴意旨固認被告寅○○上開犯行，另涉有刑法
    第三百二十一條第一項第一款之罪嫌云云，然被害人丙○○、乙○○、丑○○、
    張玉、甲○○指稱之失竊時間，均係發現遭竊時間，且佐以被告寅○○供稱：伊
    都是下午二、三點過去行竊語，難遽認被告寅○○有於夜間侵入住宅行竊之情事
    ，併予指明。末爰審酌被告之品行、犯罪之動機、目的、手段、對社會所生危害
    甚鉅及犯後態度等一切等情狀，量處如主文所示之刑。扣案之開鎖工具一組、Ｔ
    字型子三支、Ｔ字螺絲起子一支、活動扳手一支等工具，雖據被告否認其所有，
    但係在其管領之小客車上與起獲贓物一併查獲，應認係其所有供行竊用之物無疑
    ，扣案之萬能鑰匙二支、平口起子二支、十字起子一支、斜口剪子一支等物，係
    被告所有，且顯係竊盜犯罪所用或預備之物，均應依法併予宣告沒收。至公訴人
    建請併予宣告強制工作處分一節，本院查被告前無竊盜前科，尚難認被告有犯罪
    之習慣，是無宣告令入勞動處所強制工作處分之必要，附此敘明。
三、公訴意旨另認被告涉有如附表三編號五、六之竊盜犯行部分，無非以被告在警訊
    中之自白為唯一依據。按被告自白不得作為有罪判決之唯一證據，仍應調查其他
    必要之證據，以察是與事實相符，刑事訴訟法第一百五十六條第二項定有明文。
    查：本部分除被告在警訊中之自白外，並無被害人指證於上開時地有遭竊情事，
    此外復查無其他積極證據足證被告有為此部分犯行，應不能證明此部分之犯罪，
    惟公訴人因認被告此部分被訴之罪嫌，與上開有罪部分有連續犯之裁判上一罪關
    係，是此部分自不另為無罪之諭知，併此敘明。
貳、無罪部分：
一、公訴意旨略以：被告戊○○與寅○○基於意圖為自己不法所有之概括犯意聯絡，
    於附表三所示之時間地點，持螺絲起子等物破壞大門鎖入內竊取財物。被告卯○○明知寅○○交付之四錢五分五厘金飾係行竊所得之贓物，竟於八十九年五月二
    十六日，持往台北縣蘆洲市○○路五十八號七樓鈺豐銀樓變賣用，且被告戊○○
    明知寅○○交付之錄放影機一台、電腦主機等物係來不明之贓物，竟猶加以收受
    ，因認被告戊○○涉犯法第三百二十一條第一項之竊盜罪、同法第三百四十九條
    第一項之收受贓物罪；被告卯○○涉犯刑法第三百四十九條第一項之收受贓物罪
    云云。
二、按犯罪事實應依證據認定之，無證據不得推定其犯罪事實，又不能證明被告犯罪
    者，應諭知無罪之判決，刑事訴訟法第一百五十四條、第三百零一條第一項分別
    定有明文。又共同被告不利於己之陳述，固得採為其他共同被告犯罪之之證據，
    巷不利之陳述，須無瑕疵可指，而就其他方面調查，又與事實相符，始得採為其
    他共同被告犯罪之認定，最高法院四十六年台上字第四一九號著有判例。本件公
    訴意旨認被告戊○○、卯○○涉犯上開罪嫌，無非以共同被告寅○○之供述、被
    告卯○○之供述及鈺豐銀之金飾來源證明書等為其論據。
三、訊據被告戊○○堅決否認有上開犯行，辯稱：伊沒有做那些事，都是寅○○、卯
    ○○他們兄弟亂說的等語；被告卯○○辯稱：伊沒有收受任何贓物等語。查：共
    同被告寅○○固在警訊中供稱：前三次是伊自行去行竊，後三次是與戊○○一起
    去的（即附表三編號四至六），另本月二十七日之二次，是伊與戊○○、午○○
    （即附表三編號七、八）云云（見八十九年度偵字第一０四九四號卷宗第六頁背
    面）；被告卯○○在警訊中供稱：伊在車內有聽戊○○與伊兄琛對話，戊○○向
    伊兄說置於後車箱內之錄放影機等物，他要搬回家云云（見同卷宗第十頁）、及
    供稱：我不知他們如何銷贓，伊兄曾於八十九年三月份時拿了約二錢金飾要我拿
    去典當，伊拿了後有至蘆洲市○○○路之當舖典當了四千元云云（見同卷第十二
    頁）。惟被告卯○○與共同被告寅○○在偵審中均翻供前供，且共同被告寅○○
    就其所其前開供述與被告戊○○共犯如附表三編號四、五之竊盜部分並無被害人
    之失竊指述，是否真有上開竊盜犯行已有可疑，又被告卯○○前開於警訊中自白
    收受贓物之供詞，顯與卷附鈺豐銀樓之金源來源證明書上所載之典當人及金飾重
    量不相符，是被告寅○○、卯○○在警訊中之上開供述顯有殊多瑕疵，難僅依上
    開供述而為被告戊○○、卯○○不利之認定。此外，本院復查其他積極證據足證
    被告戊○○、卯○○有何竊盜、贓物之不法犯行，應不能證明其犯罪，揆諸首揭
    說明，自應為無罪之諭知，以免冤抑。
據上論斷，應依刑事訴訟法第二百九十九條第一項前段，第三百零一條第一項、刑法
第五十六條、第三百二十一條第一項第二款、第三款、第三十八條第一項第二款，判
決如主文。
本案經檢察官葉奇鑫到庭執行職務。
中    華    民    國      九十      年       三       月       五       日
                                     臺灣板橋地方法院刑事第二庭
                                             法  官  古  秋  菊
右正本證明與原本無異
如不服本判決應於送達後十日內向本院提出上訴狀
                                             書記官  蕭 詩  穎
中    華    民    國      九十      年       三       月       五       日
附錄本案論罪科刑法條全文
刑法第三百二十一條
犯竊盜罪而有左列情形之一者，處六月以上五年以下有期徒刑：
一、於夜間侵入住宅或有人居住之建築物、船艦或隱匿其內而犯之者。
二、毀越門扇、牆垣或其他安全設備而犯之者。
三、攜帶兇器而犯之者。
四、結夥三人以上而犯之者。
五、乘火災、水災或其他災害之際而犯之者。
六、在車站或埠頭而犯之者。
前項之未遂犯罰之。
附表一
編號  被害人   行竊時間      行竊地點       失竊財物         起獲財物
1     癸○○   89年2月5日    台北縣蘆洲市   金佛像一只      雷蒙威女用錶
               下午某時      民族路二０一巷 男用勞力士錶    一只
                             十九號二樓     男用ＣＤ手錶
                                            各一只
                                            雷蒙威女用手錶
                                            一只
                                            現金二萬元
                                            護照一本
2    辰○○    89年2月某日   台北縣蘆洲市    舊台幣二千元    舊台幣一百七
              下午某時      復興路一二二號                  十元
                            四樓
3    子○○   89年5月12日    台北縣三重市    攝影機一台      無
               下午某時      自強路四段六    金手鍊二條
                            十號五樓        戒指一只
                                             男女手錶各
                                            一只
4    壬○○    89年5月27日    台北縣蘆洲市   身分證、汽機     同右
               下午某時       民族路四０八   車駕照各一張
                              巷四號三樓     錄放影機一台
                                             女用皮夾一只
                                             內有新台幣五
                                             十元紀念幣二
                                 張、舊台幣十
                                             元一張、一元
                                             紙幣一張、大
                                             人民幣十元一
                                             元各一張、
5    己○○     89年5月27日   台北縣蘆洲市    電腦主機一台     同右
                下午某時      民族路八弄十二  錄放影一台
                              路五樓          護照一本
附表二
編號  被害人    行竊時間       行竊地點        失竊財物       起獲贓物
1     丙○○    89年10月17日   台北縣蘆洲市   電腦主機二台    螢幕一台
                下午某時       長安街三四七   螢幕一台        相機一台
                (起訴書誤載    巷一之一號     相機一台        ＬＶ女用
                 為七日)       七樓           ＬＶ女用皮包    皮包一只
                                              一只            Ｖ８錄影
                                              Ｖ８錄影機一台  機一台
                                              手機三支        手機二支
2    丁○○    89年10月12日   台北縣蘆洲市    電腦主機一台    電腦主機
               下午某時       長安街三六一    十五吋螢幕一台  一台
                              巷三十九號五    手錶三只        十五吋螢
                              樓              撲滿一個(內有一 幕一台
                                              千餘元硬幣)
                                              女用項鍊、耳環
                                      一袋
3   乙○○    89年10月13日   台北縣蘆洲市     鍊玉墜二個      除音響、喇
              下午某時       永平街三二巷     玉鐲一個        叭、洋酒、
                             二一弄三一號     不含項鍊玉墜    、ＣＤ隨身
                             三樓             六個            聽外餘同右
                                              郵票及紀念冊
                                              六本
                                              舊五元硬幣
                                              五十枚
                                              日本幣及外幣
                                              一批
                                              千禧十元紀念幣
  六枚
                                              RAYMOND女用手錶
                                              一只
                                              音響一組
                                              喇叭二個
                                              洋酒五瓶
                                              ＣＤ隨身聽二台
4  丑○○    89年10月02日   台北縣蘆洲市     現金新台幣二萬元 玉鐲一個
             下午某時       環堤大道一八四   美金三千元       古錢四十五枚
                            號三樓           金戒指、手鍊、
                                             十八Ｋ金鑽戒各一只
                                             項鍊玉珮一條
                                             印鑑二個
                                         玉鐲一只
                                             古錢四十五枚
                                             行動電話一只
5 巳○○   89年09年29日    台北縣蘆洲市      行動電話二支      無
           下午某時        和平路二一三巷    新台幣一萬元
                           二號五樓          蘆洲農會、土
                                             地銀行存摺各
                                             一本
6 甲○○   89年10月8日     台北縣蘆洲市      電腦主機一台   電腦主機一台
           (起訴書誤載為   長安街九九巷      鍵盤一個       鍵盤一個
           八月一日)       二九號五樓        ＶＣＤ一台
     金戒指一只
                                             神明金牌一個
7 辛○○   89年09月21日    台北縣蘆洲市     變色Ｋ金鑲鑽    龍銀(大)二個
           下午某時        光華路一二０     男戒一只
                           號五樓           Ｋ金翡翠男戒
                                            一只
                                            勞力士滿天星
                                            金鑽錶一只
                                            黑珍珠白Ｋ金
                                            女用鑽鍊一條
                                            白Ｋ金女用藍寶
                                            石戒指一只
                                            翡翠女用手鐲
                                            一只
                                            金牌一面
                                            現金硬幣一萬零七十
                                            元
                                            龍銀(大)二個(小)一
                                            個
                                            清朝古幣數枚
                                            救助刀一支
                                            美金支票面額一百元
                                            八張
8 庚○○   89年09月21日   台北縣蘆洲市      銀項鍊二條         銀項鍊二條
           下午某時       長安街三二一巷    金寶盒一個         金寶盒一個
                          二五號四樓        保險箱鑰匙
                                            金項鍊一條
附表三


司法院資訊處製作；財團法人民間司法改革基金會備份。
